臺灣臺中地方法院刑事判決
111年度易字第420號
公  訴  人  臺灣臺中地方檢察署檢察官
被      告  許瑋洳


            高博義


            陳俊佑


            李雯琳



上列被告等因賭博案件，檢察官提起公訴（110年度偵字第38023
號）後，聲請改依協商程序而為判決，本院判決如下：
    主    文
許瑋洳、陳俊佑、李雯琳共同犯圖利聚眾賭博罪，各處有期徒刑
貳月，如易科罰金，均以新臺幣壹仟元折算壹日。均緩刑貳年；
並應於本案判決確定後陸個月內各向公庫支付新臺幣伍萬元。
高博義共同犯圖利聚眾賭博罪，累犯，處有期徒刑參月，如易科
罰金，以新臺幣壹仟元折算壹日。緩刑貳年；並應於本案判決確
定後陸個月內向公庫支付新臺幣伍萬元。
扣案如附表所示之物，均沒收。
    犯罪事實及理由
一、本件犯罪事實及證據：除證據部分，補充：被告等於本院準
    備程序中之自白，餘均引用起訴書之記載（如附件）。
二、本件經檢察官與被告等4名於審判外達成協商之合意且被告
    等已認罪，其合意內容為：
　㈠被告許瑋洳、陳俊佑、李雯琳等3人願受科刑範圍均為有期徒
    刑2月，如易科罰金，以新臺幣（下同）1 千元折算1 日，
    緩刑2年，並應於判決確定後6 個月內向公庫支付5萬元；
　㈡被告高博義願受科刑範圍為有期徒刑3月，如易科罰金，以1 
    千元折算1 日，緩刑2年，並應於判決確定後6 個月內向公
    庫支付5萬元；
　㈢扣案如附表所示之物，均沒收（偵卷第137、138頁編號A1至4
    、13所示之物，均與本案犯行無關，為被告許瑋洳、陳俊佑
    、高博義等人之私人物品，業經公訴檢察官當庭表明不予聲
    請沒收）。　
　　經查，上開協商合意並無刑事訴訟法第455 條之4 第1 項所
    列情形之一，檢察官聲請改依協商程序而為判決，本院爰不
    經言詞辯論，於協商合意範圍內為協商判決，合予敘明。
三、應適用之法條：刑事訴訟法第455 條之4 第2 項、第455 條
    之8 、第454 條第2 項，刑法第28條、第268 條、第55條、
    第47條第1項、第41條第1 項前段、第38條第2 項前段、第7
    4條第1 項第1 款、第2款、第2 項第4 款，刑法施行法第1 
    條之1 。
四、本判決除有刑事訴訟法第455 條之4 第1 項第1 款、第2 款
    、第4 款、第6 款、第7 款所定情形之一，或違反同條第2
    項規定者外，不得上訴。
五、如不服本判決，應於收受送達後20日內向本院提出上訴書狀
    （應敘述具體理由並附繕本）。上訴書狀如未敘述理由，應
    於上訴期間屆滿後20日內補提理由書於本院。
中　　華　　民　　國　　111 　年　　4 　　月　　21　　日
                  刑事第六庭    法  官  戰諭威
以上正本證明與原本無異。
                                書記官  譚系媛
中　　華　　民　　國　　111 　年　　4 　　月　　21 　 日
　　　　
附錄本判決論罪之法條：
中華民國刑法第268條：
意圖營利，供給賭博場所或聚眾賭博者，處3年以下有期徒刑，
得併科9萬元以下罰金。

附表：
一  realme手機1支 (門號：0000000000、含sim卡卡號000000000000000） 李碩修 即扣案物品目錄表編號A5，見偵卷第137頁、第157頁 二  IPhone手機1支(黑色) (含sim卡卡號00000000000)  即扣案物品目錄表編號A6，見偵卷第137頁、第157頁 三  vivo手機1支(粉色） (含sim卡卡號0000000000000000000)  即扣案物品目錄表編號A7，見偵卷第137頁、第157頁 四  vivo手機1支(藍色） (含2張sim卡，卡號00000000000000000000)  即扣案物品目錄表編號A8，見偵卷第137頁、第157頁 五  手機1支  即扣案物品目錄表編號A9，見偵卷第137頁、第157頁 六  電腦1組(含主機1台、螢幕2台、鍵盤滑鼠1組）  即扣案物品目錄表編號A10，見偵卷第137頁、第157頁 七  電腦1組(含主機1台、螢幕2台、鍵盤滑鼠1組）  即扣案物品目錄表編號A11，見偵卷第138頁、第157頁 八  電腦1組(含主機1台、螢幕2台、鍵盤滑鼠1組）  即扣案物品目錄表編號A12，見偵卷第138頁、第157頁 九  小米監視器1台  即扣案物品目錄表編號A14，見偵卷第138頁、第157頁 十  繳費收據2張  即扣案物品目錄表編號A15，見偵卷第138頁、第157頁 十一  客戶資料2張  即扣案物品目錄表編號A16，見偵卷第138頁、第157頁 十二 工作手機1支  即扣案物品目錄表編號A17，見偵卷第138頁、第157頁 十三  隨身硬碟1台  即扣案物品目錄表編號A18，見偵卷第138頁、第157頁 十四  隨身碟1支  即扣案物品目錄表編號A19，見偵卷第138頁、第157頁 十五  網路分享器1台  即扣案物品目錄表編號A20，見偵卷第138頁、第157頁 十六  計算機1台  即扣案物品目錄表編號A21，見偵卷第139頁、第157頁 十七  電腦1組(含主機1台、螢幕3台、鍵盤滑鼠1組）  即扣案物品目錄表編號B1，見偵卷第141頁、第157頁 十八  電腦1組(含主機1台、螢幕3台、鍵盤滑鼠1組）  即扣案物品目錄表編號B2，見偵卷第141頁、第157頁 十九  電腦1組(含主機1台、螢幕2台、鍵盤滑鼠1組）  即扣案物品目錄表編號B3，見偵卷第141頁、第157頁 二十  主機4台  即扣案物品目錄表編號B4至B6、B14，見偵卷第141頁、第142頁、第157頁 二一  螢幕3台  即扣案物品目錄表編號B7至B9，見偵卷第141頁、第157頁 二二  網路分享器2台  即扣案物品目錄表編號B10、B13，見偵卷第141頁、第142頁、第157頁 二三  中華電信路由器2台  即扣案物品目錄表編號B11至B12，見偵卷第142頁、第157頁 二四  HTC手機1支  即扣案物品目錄表編號B15，見偵卷第142頁、第157頁 二五  打卡鐘1台  即扣案物品目錄表編號B16，見偵卷第142頁、第157頁 

附件：
臺灣臺中地方檢察署檢察官起訴書
                                    110年度偵字第38023號
　　被　　　告　許瑋洳　女　32歲（民國00年00月00日生）
　　　　　　　　　　　　住臺中市○區○○路000巷00弄00號
　　　　　　　　　　　　國民身分證統一編號：Z000000000號
　　　　　　　　高博義　男　31歲（民國00年0月00日生）
　　　　　　　　　　　　住臺中市○○區○○街00巷00號3樓
　　　　　　　　　　　　之2
　　　　　　　　　　　　國民身分證統一編號：Z000000000號
　　　　　　　　陳俊佑　男　29歲（民國00年0月00日生）
　　　　　　　　　　　　住臺中市○○區○○○○街00號
　　　　　　　　　　　　國民身分證統一編號：Z000000000號
　　　　　　　　李雯琳　女　31歲（民國00年0月0日生）
　　　　　　　　　　　　住臺中市○○區○○路0段000巷000
　　　　　　　　　　　　○0號
　　　　　　　　　　　　居臺中市○區○○路00號8樓之3
　　　　　　　　　　　　國民身分證統一編號：Z000000000號
上列被告等因賭博案件，已經偵查終結，認應提起公訴，茲將犯
罪事實及證據並所犯法條分敘如下：
　　　　犯罪事實
一、高博義自民國109年10月某日起，以每月新臺幣(下同)4萬元
    受僱於李碩修(涉犯賭博案件，另由警方偵辦中)，先後在臺
    中市西屯區NTC大樓及臺中市○區○○路0段00號2樓李碩修設立
    之網路賭博機房內擔任客服人員，許瑋洳則自109年8月間某
    日起，以每月4萬元受僱於李碩修，先後在臺中市北屯區祥
    順路某處、臺中市西屯區NTC大樓及臺中市○區○○路0段00號2
    樓李碩修設立之網路賭博機房內擔任客服人員，而陳俊佑、
    李雯琳則先後自110年5月間、110年11月間某日起，分別以
    每月3萬7,000元受僱於李碩修，在臺中市○區○○路0段00號2
    樓李碩修設立之網路賭博機房內擔任客服人員，李碩修、高
    博義、許瑋洳、李雯琳、陳俊佑與「SUPER娛樂城」博奕網
    站（網址http://www.super1399,com）經營者共同基於經營
    賭博場所及聚眾賭博之犯意聯絡，在上址機房內營運地點上
    網，而為該博奕網站擔任客戶開發、協助儲值及下注、出金
    等工作，其工作內容為讓賭客得在該網站儲值後進行百家樂
    、六合彩、賽馬及各式運動賽事下注賭博，並可將賭贏之金
    錢「出水」而換回現金。嗣經警於110年11月17日上午9時55
    分許，持臺灣臺中地方法院核發之搜索票搜索上址，查獲在
    其內工作之高博義、許瑋洳、李雯琳、陳俊佑，並扣得用於
    與賭客及上揭博弈網站經營者連絡之行動電話5只(按即俗稱
    「工作機」)及用於經營該賭博機房之電腦3組(含主機1部、
    螢幕2只、鍵盤1只)、小米監視器1組、繳費收據2張、客戶
    資料2張、隨身碟2只、網路分享器1台、計算機1台，因而破
    獲。
二、案經本署檢察官指揮內政部警政署刑事警察局、彰化縣警察
    局員林分局偵辦。
　　　　證據並所犯法條
一、訊據被告高博義、許瑋洳、李雯琳、陳俊佑對上指犯罪事實
    自白不諱，復有如犯罪事實欄所載之物扣案可證，並有彰化
    縣警察局出具之查獲現場勘察報告1份及查獲現場照片3紙在
    卷可稽。綜上，本件罪證明確，被告高博義、許瑋洳、李雯
    琳、陳俊佑之犯嫌均堪認定。
二、核被告高博義、許瑋洳、李雯琳、陳俊佑所為，均係犯刑法
    第268條之意圖營利供給賭博場所及聚眾賭博罪嫌。被告高
    博義、許瑋洳、李雯琳、陳俊佑與李碩修及「SUPER娛樂城
    」博奕網站之經營人員，就上揭犯罪有犯意聯絡及行為分擔
    ，請論以共同正犯。扣案之如犯罪事實欄所載之物，為被告
    高博義、許瑋洳、李雯琳、陳俊佑與同案共犯李碩修所有，
    且為本案犯行所用之物，請依刑法第38條第2項，宣告沒收
    。
三、依刑事訴訟法第251條第1項提起公訴。
　　此　致
臺灣臺中地方法院
中　　華　　民　　國　 111　　年　　2 　　月　　7 　　日
　　　　　　　　　　　　　　　檢　察　官　黃 永 福
本件正本證明與原本無異
中　　華　　民　　國　 111　　年　　2 　　月　　21　　日
                              書  記  官  劉 金 玫
所犯法條：刑法第268條
中華民國刑法第268條
意圖營利，供給賭博場所或聚眾賭博者，處 3 年以下有期徒刑
，得併科 9 萬元以下罰金。